Fabiano dos Santos Brião

Desenvolvedor Back-End | Analista de Dados | Estatístico

Telefone: +55 82 999248968 E-mail: fabianobriao@gmail.com

Endereço: Rua dos Bandeirantes,413 - Farol -Maceió/AL - CEP 57051-120

Personal page: http://fabianobriao.github.io

LinkedIn: https://www.linkedin.com/in/fabianobriao

Resumo

Sou desenvolvedor Python/R com expertise em inteligência artificial, e um analista de dados.

Presto serviços com freelancer cientista e analista de dados.a uma década, agregando experiência com pesquisas científicas em diversos trabalhos, especificamente, acadêmicos relacionados às linhas de pesquisa operacional, modelagem, métodos quantitativos e de simulação.

Leciono em universidades para cursos de engenharia com estatísticas descritiva/inferencial, algoritmos e aprendizado de máquina, aplicados à engenharia.

Sou graduado em Matemática pela UFRG/RS, com mestrado em Modelagem Computacional do Conhecimento pelo IC-IMCC-UFAL/AL. Agrego ao meu currículo certificações, especializações e cursos de treinamento em tecnologia.

Tecnologias que domino

- ♦ Linguagens de programação: Python, R Language e SQL.
- ♦ Frameworks Back-End: Spark, Tensorflow, Keras e DJango.
- Visualização de Dados: Tableau, Power BI e R Shiny.
- ♦ VCS: Git e GitHub.
- Databases: MySQL, MongoDB e PostgreSQL.
- IDE: VS Code, R Studio.
- ◆ Plataformas: Databricks, Google Colab, Jupyter Lab e Jupyter Notebook.
- Sistemas operacionais: Linux, Windows e macOS.

Obs.:

Tenho pleno conhecimento e habilidade em Processos ETL(extração, transformação, carregamento).

Possuo conhecimento de cloud, arquitetura e engenharia de dados utilizando o Google Cloud Plataform(GCP). Conhecimento oriundo de uma vasta quantidade de horas de laboratório na plataforma Google, que me encorajam a encarar o desafio de um trabalho de nível profissional nessses seguimento

Experiência Profissional

- Instituto Federal de Educação, Ciência e Tecnologia de Alagoas Professor agosto de 2019 - Present (1 ano 7 meses)
- ♦ Coding Tecnologia

2 anos 2 meses Cientista de dados dezembro de 2020 - Present (3 meses) Maceió, Alagoas, Brasil

Atuo como freelancer sob demanda de projetos em linguagem Python e R, com expertise em Machine Learning. Agrego conhecimentos de Analista de Dados utilizando ferramentas como Tableau e Power Bi.

Analista de dados

janeiro de 2019 - dezembro de 2020 (2 anos)

Maceió, Alagoas, Brasil

Atuei como freelancer onde realizo processos de ETL com desenvolvimento de projetos em linguagem R. Extração de dados em geral incluindo consultas em Data Lakes. Os resultados são apresentados via relatórios e dashboards que usualmente acontecem por Tableau e R Shiny. Este trabalho em sua grande parte serve à demandas acadêmicas

 UNCISAL - Universidade Estadual de Ciências da Saúde de Alagoas Professor outubro de 2020 - Present (5 meses)
 Maceió, Alagoas, Brasil

◆ Fundação Espírito-Santense de Tecnologia - FEST Pesquisador de Análises Ambientais II - Cientista de Dados julho de 2019 - dezembro de 2019 (6 meses) Vitória, Espírito Santo

Atuei como Data Scientist no projeto de monitoramento e rastreamento de aves aquáticas no anexo 6 (subprojeto aves) do projeto do Programa de Monitoramento da Biodiversidade Aquática na Área Ambiental I, no Laboratório de Aves Aquáticas e Tartarugas Marinhas (LAATM) sob supervisão do Prof Dr. Leandro Bugoni.

O projeto contemplou o desenvolvimento de um aplicativo para monitoramento de algumas espécies de aves marinhas, para execução utilizou-se dados estruturados e conhecimento de estatísticas descritiva e inferencial, séries temporais e aprendizado de máquinas.

- ◆ Centro Universitário Tiradentes Unit Professor Adjunto I janeiro de 2013 - julho de 2019 (6 anos 7 meses) Maceió e Região, Brasil
- Universidade Federal de Alagoas Professor conteudista
 2011 - 2017 (6 anos)
 Maceió e Região, Brasil
- Centro Universitário Cesmac
 Professor
 2011 2014 (3 anos)
 Maceió e Região, Brasil

Formação acadêmica/titulação

- Mestrado em Modelagem Computacional de Conhecimento.
 Universidade Federal de Alagoas, UFAL, Maceió, Brasil.
 Título: Análise de Medidas de Centralidade utilizando Distância de Hellinger..
- Graduação em Matemática Licenciatura Plena.
 Universidade Federal do Rio Grande, FURG, Rio Grande, Brasil
 Título: Paradigmas da Educação Matemática no Ensino Fundamental 2.

Idiomas

- ♦ Português nativo.
- ♦ Inglês fluente.

Certificações

- 1) Huawei Certification: HCIA-5G
- 2) Huawei Certification: HCIA-AI

Licenças e certificados

- 1) Git e GitHub do básico ao avançado (c/ gist e GitHub Pages)
- 2) Python e R: Analytics e Dados
- 3) <u>Visualização de dados para Data Science com R: Criando Mapas</u>
- 4) Crash Course on Python
- 5) Aprendiendo Python con Estadística Descriptiva
- 6) Python and Statistics for Financial Analysis
- 7) <u>Séries Temporais com Python: O curso completo</u>
- 8) Séries Temporais e Análises Preditivas: O Curso Completo
- 9) Launching into Machine Learning
- 10) How Google does Machine Learning
- 11) Introdução à Ciência de Dados 2.0
- 12) Google Cloud Product Fundamentals
- 13) Programa de cursos integrados: Cloud Engineering with Google Cloud
 - ♦ Google Cloud Platform Fundamentals: Core Infrastructure
 - ♦ Essential Google Cloud Infrastructure: Foundation
 - ♦ Essential Google Cloud Infrastructure: Core Services
 - ♦ Elastic Google Cloud Infrastructure: Scaling and Automation

- 14) Programa de cursos integrados: Architecting with Google Compute Engine
 - ♦ Google Cloud Platform Fundamentals: Core Infrastructure
 - ♦ Essential Google Cloud Infrastructure: Foundation
 - ♦ Essential Google Cloud Infrastructure: Core Services
 - ♦ Elastic Google Cloud Infrastructure: Scaling and Automation
 - ♦ Reliable Google Cloud Infrastructure: Design and Process
- 15) Programa de cursos integrados: Networking in Google Cloud
 - ♦ Networking in Google Cloud: Defining and Implementing Networks
 - ♦ Networking in Google Cloud: Hybrid Connectivity and Network Management
 - ♦ Google Cloud Platform Fundamentals: Core Infrastructure